# 会计监管风险提示第 8 号——商誉减值.

提问人：rucmba 时间：2019-02-20 20:45:19
所以，请评估机构进行减值测试评估，是最好请？还是不必要请？

回答人：chenyiwei
准则中没有明确必须取得外部评估结果，但是因为该事项的复杂性，实务上一般均聘请评估机构进行评估。